臺灣彰化地方法院刑事判決　　　　　　　94年度訴字第1062號
公　訴　人　臺灣彰化地方法院檢察署檢察官
被　　　告　乙○○
上列被告因毒品危害防制條例，經檢察官提起公訴（94年度毒偵
字第2465號、第2634號），本院判決如下：
    主  文
乙○○連續施用第一級毒品，累犯，處有期徒刑拾月，扣案之注
射針筒貳支及塑膠鏟管壹支均沒收之；又施用第二級毒品，累犯
，處有期徒刑陸月。應執行有期徒刑壹年貳月，扣案之注射針筒
貳支及塑膠鏟管壹支均沒收之。
    事  實
一、乙○○前因施用毒品案件，經2次觀察、勒戒後，均認無繼
　　續施用毒品之傾向，分別經臺灣彰化地方法院檢察署檢察官
    於以89年度毒偵字第6094號、90年度毒偵1487號為不起訴處
    分確定。復於民國（下同）90年間，因施用第一級毒品案件
    ，先送強制戒治，並由臺灣彰化地方法院檢察署檢察官以90
    年度毒偵字第4573號提起公訴，經本院於91年3月18日以90
    年度訴字第1512號判決，判處有期徒刑8月確定。再於91年
    間因施用第二級毒品案件，經臺灣彰化地方法院檢察署檢察
    官以91年度毒偵字第419號聲請簡易判決處刑，經本院於91
    年4月5日以91年度彰簡字第129號判決，判處有期徒刑5月確
    定。上開2案經接續執行，甫於93年3月1日因縮短刑期期滿
    而執行完畢。上開強制戒治部分，則於92年3月15日執行完
    畢釋放。詎猶不知悔改，復基於施用第一級毒品海洛因之概
    括犯意，自94年4月初某日起，至同年5月11日為警採尿前3
    日內某時止，在彰化縣芬園鄉○○○○道路及同鄉楓坑村之
    不詳地點等處，以將海洛因摻水以注射針筒注射之方式，連
    續施用第一級毒品海洛因多次。另基於施用第二級毒品甲基
    安非他命之犯意，於94年4月11日為警採尿前4日內某時，在
    不詳地點，施用第二級毒品甲基安非他命1次。嗣先於94年4
    月11日下午1時許，在彰化縣芬園鄉○○村○○路○段之路旁
    ，因形跡可疑，為警查獲，並扣得乙○○所有、供其施打第
    一級毒品海洛因所用之注射針筒1支。再於同年5月11日晚間
    8時50分許，為警持搜索票查獲，並扣得乙○○所有、供其
    施打第一級毒品海洛因所用之注射針筒1支及塑膠鏟管1支，
    始查悉上情。
二、案經彰化縣警察局彰化分局報請臺灣彰化地方法院檢察署檢
    察官偵查起訴。
    理  由
一、
（一）關於施用第一級毒品海洛因部分：訊據被告乙○○對於其
      於94年4月份施用第一級毒品海洛因之犯行均坦承不諱，
      惟矢口否認有何於94年5月11日前3日施用海洛因之犯行，
      辯稱：伊自94年4月份施用海洛因後便未再施用云云。然
      查，被告於94年4月11日及94年5月11日為警查獲後採集之
      尿液，經送往彰化縣衛生局檢驗結果，均呈嗎啡陽性反應
      ，有尿液代號及真實姓名對照認證單及彰化縣衛生局煙毒
      尿液檢驗成績書各2紙在卷可稽，復有扣案之注射針筒2支
      及塑膠鏟管1支可資佐證。按初次吸食或施打煙毒及麻醉
      藥品者，經人體代謝作用於8小時內，即有30％之量排出
      ，24小時之後，續有約剩餘量之90％再排出，72小時之後
      仍有剩餘微量排出，吸食或施打者個人體質不同，其排出
      時間亦會有差異（憲兵司令部80年3月25日（80）鑑驗字
      第0999號函參照），足認被告確有於94年4月11日及同年5
      月11日為警採尿送驗之3日前吸食海洛因。被告上開所辯
      尚不足採，其施用海洛因之犯行應堪認定。
（二）關於施用第二級毒品安非他命部分：被告雖否認其有施用
      第二級毒品甲基安非他命之犯行，辯稱：伊可能於友人家
      誤吸入安非他命，始導致94年4月11日送驗尿液有甲基安
      非他命陽性反應云云。惟被告於94年4月11日為警採集之
      尿液，經送往彰化縣衛生局及詮昕科技股份有限公司檢驗
      及複驗之結果，均呈甲基安非他命陽性反應，有彰化縣衛
      生局煙毒尿液檢驗成績書、濫用藥物尿液檢驗報告、尿液
      代號及真實姓名對照認證單各1件在卷可稽，而本件送驗
      機關之詮昕科技股份有限公司，其檢驗方式係採氣相層析
      質譜儀（GC /MS）作進一步確認，而以氣相層析質譜儀作
      藥物及其代謝產物之定性及定量分析，幾乎不會有偽陽性
      反應產生。而被告雖辯稱：伊係在友人家誤吸入甲基安非
      他命云云，然其於本院審理時自承稱：「我要去朋友家聊
      天，朋友家是三合院，約有法庭1/4倍大，三合院的窗戶
      都小小的，我一進去就看到有2、3個人在房間裡面躺著，
      我在房間裡面待了半小時，我是4月11日查獲前4、5天去
      的。」云云（見本院94年9月2日審理筆錄），惟按吸入含
      有甲基安非他命或煙毒品之二手煙，在文獻上雖尚無能否
      由尿液中檢驗出甲基安非他命或煙毒反應之研究報告，然
      按本局檢驗甲基安非他命或煙毒案件經驗研判，若非長時
      間與吸毒者直接相向且存心大量吸入吸毒者所呼出之煙氣
      ，以二手煙中可能存在之低劑量甲基安非他命或煙毒，應
      不致在尿液中檢驗出煙毒或甲基安非他命反應（參見法務
      部調查局（83）發技一字第060號函）；況甲基安非他命
      經口服投與後，約70%於24小時內自尿中排出，約90%於96
      小時內自尿中排出，而其成分之檢出，與其投與方式、投
      與量、個人體質、採尿時間與檢測儀器之精密度等諸多因
      素有關，因此僅憑尿液中呈安非他命陽性反應，推算吸食
      時間距採集時間之長短，最長可能不會超過4日（參行政
      院衛生署藥物食品檢驗局81年2月8日藥檢壹字001156號
      函），而本件被告於94年4月11日為警採集之尿液經送鑑
      結果，其甲基安非他命之濃度尚高達4333ng/ml，有詮昕
      科技股份有限公司出具之濫用藥物尿液檢驗報告可參，足
      認被告辯稱其於為警查獲前4、5日在友人家中誤吸入甲基
      安非他命之情尚難足採。退步言之，縱認被告所辯其於友
      人家吸入友人所吸食之甲基安非他命之煙為可採，查被告
      曾於91年間因施用第二級毒品案件，經本院於91年4月5日
      以91年度彰簡字第129號判決，判處有期徒刑5月確定，足
      見被告於友人家中應可得知該煙霧確為甲基安非他命煙霧
      無誤，其明知友人於其家中施用甲基安非他命，仍留置於
      友人家中達半小時之久，應可認被告吸入該甲基安非他命
      煙霧亦不違背其本意，而有吸食甲基安非他命之不確定故
      意無訛。綜上，被告於94年4月11日為警採尿前4日內某時
      確曾有施用第二級毒品甲基安非他命之犯行與事實相符，
      堪以認定，而其否認施用甲基安非他命乙節，不足採信。
（三）再者，前因施用毒品案件，經裁定送強制戒治後，於92年
      3月15日執行完畢釋放乙情，亦有臺灣高等法院被告前案
      紀錄表及在監在押紀錄表等件附卷可按。被告於強制戒治
      執行完畢釋放後，5年內再犯毒品危害防制條例第10條第1
      項、第2項之罪，本件事證明確，被告上開犯行洵堪認定
      ，應依法論科。
二、核被告乙○○所為，係犯毒品危害防制條例第10條第1項、
    第2項之施用第一級、第二級毒品罪。被告為施用第一級毒
    品海洛因及第二級毒品甲基安非他命而持有第一、二級毒品
    之低度行為，應各為施用之高度行為所吸收，均不另論罪。
    被告先後多次施用第一級毒品海洛因之犯行，時間緊接，觸
    犯構成要件相同之罪名，顯係基於概括犯意為之，應依刑法
    第56條連續犯規定論以一罪，並加重其刑。查被告曾於90年
    間，因施用第一級毒品案件，由臺灣彰化地方法院檢察署檢
    察官以90年度毒偵字第4573號提起公訴，經本院於91年3月
    18日以90年度訴字第1512號判決，判處有期徒刑8月確定。
    再於91年間因施用第二級毒品案件，經臺灣彰化地方法院檢
    察署檢察官以91年度毒偵字第419號聲請簡易判決處刑，經
    本院於91年4月5日以91年度彰簡字第129號判決，判處有期
    徒刑5月確定。上開2案經接續執行，甫於93年3月1日因縮短
    刑期期滿而執行完畢，有卷附臺灣高等法院被告前案紀錄表
    可按，其受有期徒刑之執行完畢，五年以內再犯有期徒刑以
    上之罪，為累犯，其施用第一級毒品海洛因之部分應依法遞
    加重其刑，施用第二級毒品甲基安非他命部分應依法加重其
    刑。又被告所犯上開2罪，犯意各別，行為互殊，應分論併
    罰之。爰審酌被告歷經強制戒治處遇措施，猶未能知所收斂
    而遠離毒害，戒毒意志尚非堅定，及其犯罪之動機、目的、
    手段、施用毒品之期間、次數，暨犯罪後坦承大部分犯行等
    一切情狀，各量處如主文所示之刑，並定其應執行刑，以示
    懲儆。另扣案之注射針筒2支及塑膠鏟管1支，係被告所有供
    施用第一級毒品海洛因所用之物，業據被告供承在卷，應依
    刑法第38條第1項第2款之規定宣告沒收。
據上論斷，應依刑事訴訟法第299條第1項前段，毒品危害防制條
例第10條第1項、第2項，刑法第11條前段、第56條、第47條、第
51條第5款、第38條第1項第2款，判決如主文。
本案經檢察官甲○○到庭執行職務。
中　　華　　民　　國　　94　　年　　9　　月　　23　　日
              刑事第二庭  審判長法  官  石馨文
                                法  官  李水源
                                法  官  黃齡玉
以上正本證明與原本無異。
如不服本判決，應於判決送達後10日內，向本院提出上訴狀（須
附繕本）。
中　　華　　民　　國　　94　　年　　9　　月　　23　　日
                                書記官  施嘉玫
毒品危害防制條例第10條
施用第一級毒品者，處六月以上五年以下有期徒刑。
施用第二級毒品者，處三年以下有期徒刑。
